【裁判字號】    99,訴,1873
【裁判日期】    990730
【裁判案由】    毒品危害防制條例
【裁判全文】
臺灣板橋地方法院刑事判決              99年度訴字第1873號
公  訴  人  臺灣板橋地方法院檢察署檢察官
被      告  甲○○
上列被告因違反毒品危害防制條例案件，經檢察官提起公訴（99
年度毒偵字第3283號) ，被告於本院準備程序中就被訴事實為有
罪之陳述，經本院合議庭裁定由受命法官獨任進行簡式審判程序
，判決如下：
    主  文
甲○○施用第一級毒品，累犯，處有期徒刑捌月，扣案之第一級
毒品海洛因壹包( 驗餘淨重零點零貳肆公克) 沒收銷燬，包裝上
開毒品之外包裝袋壹只及扣案之注射針筒壹支均沒收之。又施用
第二級毒品，累犯，處有期徒刑肆月。應執行有期徒刑拾月，扣
案之第一級毒品海洛因壹包( 驗餘淨重零點零貳肆公克) 沒收銷
燬，包裝上開毒品之外包裝袋壹只及扣案之注射針筒壹支均沒收
之。
    事  實
一、甲○○於民國87年間因違反麻醉藥品管理條例、重利、妨
    害自由等案件，經本院以88年度訴字第66號判決分別判處有
    期徒刑5 年2 月、8 月、4 月，應執行有期徒刑6 年確定。
    又因施用第一、二級毒品案件，經本院以88年度訴字第18
    89號判決分別判處有期徒刑8 月、6 月，應執行有期徒刑1
    年確定；又因違反槍砲彈藥管制條例案件，經本院以88年
    度訴字第659 號判決判處有期徒刑1 年4 月，經上訴後，經
    臺灣高等法院以88年度上訴字第3005號判決駁回上訴而確定
    ；另於90年間因違反稅捐稽徵法案件，經臺灣臺北地方法
    院以91年度訴字第816 號判決判處有期徒刑4 月確定；上開
    至所示之4 罪，嗣經同院以96年度聲減字第3309號裁定
    減刑並更定應執行刑為有期徒刑1 年4 月確定，並與前揭
    所示之應執行刑有期徒刑6 年接續執行，於96年1 月19日假
    釋併付保護管束出監，迄同年10月29日保護管束期滿，假釋
    未經撤銷，未執行之刑，以已執行論（於本案構成累犯）。
    另於97年間因施用第一、二級毒品案件，經本院以97年度毒
    聲字第278 號裁定送觀察、勒戒後，因認有繼續施用毒品傾
    向，復經本院以97年度毒聲字第1166號裁定令入戒治處所施
    以強制戒治，於98年1 月19日執行完畢釋放出所，並經臺灣
    板橋地方法院檢察署檢察官以98年戒毒偵字第84號為不起訴
    處分確定。
二、詎甲○○仍不知悔改，而於前揭觀察、勒戒及強制戒治執行
    完畢釋放後5 年內，復基於施用第一級毒品海洛因及第二級
    毒品甲基安非他命之犯意，分別於99年4 月5 日下午5 時許
    、同年月6 日某時，在臺北縣中和市○○街29巷23弄2 之3
    號4樓 之住處內，以將海洛因置入針筒內注射之方式，施用
    第一級毒品海洛因1 次，及將甲基安非他命置於玻璃球中燒
    烤後吸食其煙霧之方式，施用第二級毒品甲基安非他命1 次
    ( 起訴書略載施用甲基安非他命之時間、地點及方式部分，
    均應予以補充) 。嗣於同年月7 日下午5 時40分許，在上址
    住處為警查獲，並扣得海洛因1 包（淨重0.026 公克、取樣
    0.002 公克、驗餘淨重0.024 公克）及注射針筒1 支，並經
    甲○○同意採集其尿液送驗後，結果呈鴉片類及安非他命類
    陽性反應，始悉上情。
三、案經臺北縣政府警察局永和分局移送臺灣板橋地方法院檢察
    署檢察官偵查後提起公訴。
    事  實
一、程序方面：按除被告所犯為死刑、無期徒刑、最輕本刑為3
    年以上有期徒刑之罪或高等法院管轄第一審案件者外，於第
    一次審判期日前之準備程序進行中，被告先就被訴事實為有
    罪之陳述時，審判長得告知被告簡式審判程序之旨，並聽取
    當事人、代理人、辯護人及輔佐人之意見後，裁定進行簡式
    審判程序，刑事訴訟法第273 條之1 第1 項定有明文。經核
    ，本案被告甲○○所犯係死刑、無期徒刑、最輕本刑為3 年
    以上有期徒刑以外之罪，其於準備程序中就被訴事實為有罪
    之陳述，經法官告知簡式審判程序之旨，並聽取公訴人、被
    告之意見後，本院爰依首揭規定，合議裁定由受命法官獨任
    進行簡式審判程序，合先敘明。
二、經查，上揭犯罪事實，業據被告於本院準備程序及審理時坦
    承不諱，而被告於99年4 月7 日為警所採尿液經送臺灣檢驗
    科技股份有限公司檢驗結果，發現確有鴉片類及安非他命類
    陽性反應，並有該公司99年5 月5 日濫用藥物檢驗報告、臺
    北縣政府警察局永和分局查獲違反毒品危害防制條例案件犯
    嫌代碼對照表1 紙在卷可憑；再被告為警查獲時所扣得之白
    色粉末1 包，經送驗結果，確含有海洛因成份，亦有交通民
    用航空局航空醫務中心99年4 月30日航藥鑑字第0992857 號
    毒品鑑定書乙份附卷足佐，此外，並有臺北縣政府警察局永
    和分局搜索扣押筆錄、扣押物品目錄表各1 份，及注射針筒
    1 支扣案足資佐證，因認被告之自白與事實相符，堪予採信
    。又被告前於97年間因施用第一、二級毒品案件，經本院以
    97 年 度毒聲字第278 號裁定送觀察、勒戒後，因認有繼續
    施用毒品傾向，復經本院以97年度毒聲字第1166號裁定令入
    戒治處所施以強制戒治，於98年1 月19日執行完畢釋放出所
    ，並經臺灣板橋地方法院檢察署檢察官以98年戒毒偵字第84
    號為不起訴處分確定等情，有臺灣高等法院被告前案紀錄表
    附卷可憑，其於觀察、勒戒及強制戒治釋放後，5 年內再犯
    本案施用第一、二級毒品之罪，依毒品危害防制條例第23條
    第2 項之規定，即應依法予以訴追處罰。從而，本案事證已
    臻明確，被告犯行洵堪認定，自應依法論科。
三、按海洛因及甲基安非他命分別係毒品危害防制條例第2 條第
    2 項第1 款、第2 款所規定之第一級毒品及第二級毒品，故
    核被告所為，係犯該條例第10條第1 項之施用第一級毒品罪
    及同條第2 項之施用第二級毒品罪，其施用前後持有海洛因
    、甲基安非他命之低度行為，應為施用之高度行為所吸收，
    不另論罪。被告所犯上開二罪，犯意有別，行為互殊，應予
    分論併罰。又被告前有如事實欄所載之論罪科刑執行情形，
    有臺灣高等法院被告前案紀錄表附卷可憑，其於受徒刑執行
    完畢後5 年內，故意再犯本件有期徒刑以上之罪，為累犯，
    均應依刑法第47條第1 項加重其刑。爰審酌被告前經觀察、
    勒戒及強制戒治仍未能戒斷其施用毒品之惡習，惟其犯後坦
    承其過，態度良好，核施用毒品屬於自殘行為，犯罪手段尚
    屬輕微，及其犯罪動機、目的、生活狀況、智識程度、所生
    危害等一切情狀，分別量處如主文所示之刑，及定其應執行
    刑，以資懲儆。
四、扣案之第一級毒品海洛因1 包( 淨重0.026公克，驗餘淨重
    0.024 公克），不問屬於犯人與否，均應依毒品危害防制條
    例第18條第1 項前段規定，沒收銷燬。至扣案之注射針筒1
    支及包裝上開海洛因之外包裝袋1 只( 僅係用於包裹海洛因
    ，防其裸露、潮濕，便於攜帶持有，並非不可分離) ，均係
    被告所有，分別供被告犯本案施用第一級毒品罪所用之物及
    預備之物，爰依刑法第38條第1 項第2 款之規定宣告沒收之
    。
據上論斷，應依刑事訴訟法第273 條之1 第1 項、第299 條第1
項前段，毒品危害防制條例第10條第1 項、第2 項、第18條第1
項前段，刑法第11條前段、第47條第1 項、第51條第5 款、第38
條第1 項第2 款，判決如主文。
本案經檢察官黃致中到庭執行職務。
中    華    民    國    99    年    7     月    30    日
                  刑事第十四庭   法  官   陳昭筠
以上正本證明與原本無異。
如不服本判決應於送達後10日內向本院提出上訴狀。
                                 書記官   黃文儀
中    華    民    國    99    年    7     月    30    日
附錄本案論罪科刑法條全文
毒品危害防制條例第10條
施用第一級毒品者，處 6 月以上 5 年以下有期徒刑。
施用第二級毒品者，處 3 年以下有期徒刑。

司法院資訊處製作；財團法人民間司法改革基金會備份。
